臺灣臺北地方法院刑事判決　　　　　　　　　　　　　九十年度簡上字第四五號
　　上　訴　人　甲○○
　　 （即被告）
右列上訴人因違反建築法案件，不服本院中華民國九十年十一月二十八日九十年度簡
字第三六三七號第一審判決（聲請簡易判決處刑案號：台灣台北地方法院檢察署九十
年偵字第一四五四九號），提起上訴，本院管轄之第二審合議庭判決如左：
    主  文
上訴駁回。
甲○○緩刑貳年。
    事  實
一、甲○○違反建築法規定，未經申請許可領得建築執照，即於民國八十九年八、九
    月間，在臺北市○○區○○路三段二五五巷六十六之一號五樓後，擅自以鋼筋Ｒ
    Ｃ等為建材，增建面積約四十一平方公尺、高度一層約二．八公尺之違章建築，
    業經台北市政府工務局查報後於八十九年十月五日通知拆除，並由台北市政府工
    務局建築管理處於同年十一月七日依法租用機械而強制拆除；詎甲○○竟違反規
    定，又於九十年二月中旬某日起，在原址重行以鋼筋ＲＣ等為建材，重建面積約
    四十一平方公尺、高度一層約二．八公尺之違章建築，嗣於同年三月二十九日為
    台北市政府工務局查獲。
二、案經台北市政府工務局移請台灣台北地方法院檢察署檢察官聲請簡易判決處刑。
    理  由
一、訊據上訴人即被告甲○○坦承在臺北市○○區○○路三段二五五巷六十六之一號
    五樓後，擅自以鋼筋ＲＣ等為建材，增建面積約四十一平方公尺、高度一層約二
    ．八公尺之違章建築，經台北市政府工務局建築管理處依法租械代拆，而強制拆
    除後又於九十年二月中旬某日起，在原址重行以鋼筋ＲＣ等為建材，重建面積約
    四十一平方公尺、高度一層約二．八公尺之違章建築之事實，惟辯稱：該棟樓層
    一、二樓相同大小之違建，經本院判處罰金新台幣（下同）三萬元，而本件竟判
    處罰金七萬元，原審對同一事實，量刑顯然過重云云。惟查，被告右揭依建築法
    規定強制拆除之建築物，違反規定又再重建之事實，有台北市政府工務局函附台
    北市建物登記謄本、台北市政府工務局建築管理處違建查報案件明細表、台北市
    政府工務局違建勒令停工拆除通知單、台北市政府工務局建築管理處拆除新違章
    建築結案報告單、台北市政府工務局函及照片四幀在卷可資佐證，被告自白與事
    實相符，本件事證明確，被告犯堪以認定，應依法論科。按刑之量定，係實體法
    上賦予法院得為自由裁量之事項，倘未逾越法律所規定之範圍，且亦非明顯違背
    正義，或濫用其權限者，即不得任意指摘為違法（最高法院七十六年度台上字第
    四九八四號、八十四年度台上字第五六二號、八十五年度台上字第二四四六號判
    決參照），原審依上開事實適用法律，論處被告罰金七萬元，及諭知易服勞役之
    拆算標準，其量刑並未逾越法律所規定之範圍，被告所指另案判決之量刑，與本
    案不同，其量刑之差異，應為法官就個別案件，審酌案情認事用法之結果，本案
    原審判決之量刑，並無顯違公平正義之處，本院審酌同一犯罪事實與情節，並無
    其他加重或減輕之原因，對於原審法院之職權行使，自應予以尊重，附此敘明。
二、按建築物非經主管建築機關之審查許可並發給執照，不得擅自建造，違反此規定
    擅自建造者，必要時得強制拆除其建築物，建築法第二十五條第一項前段、第八
    十六條第一款後段分別定有明文。被告對依上開規定於八十九年十一月七日強制
    拆除之建築物，違反規定重建，核其所為係犯建築法第九十五條之罪。原審適用
    刑事訴訟法第四百四十九條第一項前段、第三項、第四百五十四條第二項、建築
    法第九十五條、刑法第十一條前段、第四十二條第二項、罰金罰鍰提高標準條例
    第二條，現行法規所定貨幣單位折算新臺幣條例第二條，科處被告罰金新臺幣七
    萬元，如易服勞役，以新臺幣九百元即銀元三百元折算一日，認事用法核無違誤
    ，量刑亦屬妥適，被告雖執前開辯詞，提起上訴，指摘原判決不當，為無理由，
    應予駁回。惟查被告前未曾受有期徒刑以上刑之宣告，有台灣高等法院檢察署刑
    案紀錄簡覆表一紙在卷可稽，爰審酌被告於犯後已坦承右揭事實，態度尚稱良好
    ，經此偵審程序及刑事判決教訓，應知所警惕，當無再犯之虞，本院因認對被告
    所宣告之刑，以暫不執行為適當，爰併予宣告緩刑二年，以啟自新。
據上論斷，應依刑事訴訟法第四百五十五條之一第一項、第三項、第三百六十八條，
刑法第七十四條第一款，判決如主文。
本案經檢察官林邦樑到庭執行職務
中    華    民    國      九十一  年        一      月      三十一    日
                                      臺灣臺北地方法院刑事第九庭
                                          審判長法官  李  英  豪
                                                法官  黃  雅  君
                                                法官  王  綽  光
右正本證明與原本無異。
不得上訴。
                                              書記官  潘  惠  梅
中    華    民    國      九十一  年        二      月        一      日
附錄論罪科刑法條：建築法第九十五條。
依本法規定強制拆除之建築物，違反規定重建者，處一年以下有期徒刑、拘役或科或
併科三十萬元以下罰金。
